【裁判字號】    96,上更(一),464
【裁判日期】    970229
【裁判案由】    強盜
【裁判全文】
臺灣高等法院臺南分院刑事判決     96年度上更(一)字第464號
上  訴  人  臺灣雲林地方法院檢察署檢察官
被      告  甲○○
選任辯護人  嚴庚辰律師
            林宜穎律師
上列上訴人因被告強盜案件，不服臺灣雲林地方法院94年度訴字
第270號中華民國94年11月25日第一審判決（起訴案號：臺灣雲
林地方法院檢察署93年度偵字第3810號），提起上訴，經最高法
院發回更審，本院判決如下：
    主  文
上訴駁回。
    理  由
壹、公訴意旨略以：甲○○於民國（下同）93年8月6日上午5時
    許，身穿暗灰色短袖T恤，淺藍色牛仔褲，頭戴半罩式安全
    帽，騎乘車牌號碼NUA-467號重型機車，自雲林縣北港鎮○
    ○路尾隨載餿水之乙○○，迨行至水林鄉○○村○○路旁時
    ，見四下無人，即意圖為自己不法之所有，以其預藏長度約
    1尺半之木棍乙支為兇器，喝令乙○○將頸部所掛白金項鍊
    取下交付未果，竟施以強暴方式，致令人不能抗拒，而伸出
    左手強行扯下乙○○頸部所掛價值新臺幣（下同）37,000元
    之白金項鍊1條得逞。嗣經乙○○報警循線查獲。因認被告
    甲○○涉犯刑法第328條第1項強盜罪嫌，並經公訴檢察官於
    原審當庭變更起訴法條為刑法第330條加重強盜罪嫌（見原
    審卷第15頁反面）。
貳、按犯罪事實應依證據認定之，無證據不得認定犯罪事實；不
    能證明被告犯罪者，應諭知無罪之判決，刑事訴訟法第154
    條第2項、第301條第1項分別定有明文。又犯罪事實之認定
    ，應憑真實之證據，倘證據是否真實尚欠明確，自難以擬制
    推測之方法，為其判斷之基礎（最高法院53年臺上字第656
    號判例參照）。次按認定不利於被告之事實，需依積極證據
    ，茍積極證據不足為不利於被告事實之認定時，即應為有利
    於被告之認定，更不必有何有利之證據。又刑事訴訟上證明
    之資料，無論其為直接證據或間接證據，均須達於通常一般
    人均不致於有所懷疑，而得確信其為真實之程度，始得據為
    有罪之認定，若其關於被告是否犯罪之證明未能達此程度，
    而有合理性懷疑之存在，致使無從形成有罪之確信，根據「
    罪證有疑，利於被告」之證據法則，即不得遽為不利被告之
    認定，其以情況證據（即間接證據）斷罪時，尤須基於該證
    據在直接關係上所可證明之他項情況事實，本乎推理作用足
    以確證被告有罪，方為合法，不得徒憑主觀上之推想，將一
    般經驗上有利被告之其他合理情況逕予排除（最高法院76年
    臺上字第4986號、32年度上字67號判例參照）。又按告訴人
    之告訴，係以使被告受刑事追訴為目的，其指訴是否與事實
    相符，仍應調查其他證據，以資審認，即須藉由補強證據之
    存在，以增強或擔保告訴人陳述之證明力，必被害人所述被
    害情形，無瑕疵可擊，且就其他方面調查，又與事實相符，
    始足據為有罪判決之基礎（最高法院87年度臺上字第2176號
    、81年度臺上字第3539號判決參照）。又證人指證犯罪行為
    人，我國現行法律並未明文規定應以何種方式進行，目前實
    施刑事訴訟之警察、檢察官及法官進行此項程序，大都將犯
    罪嫌疑人或被告1人帶至證人面前，或向證人提示犯罪嫌疑
    人或被告1人口卡片或相片，令證人指證；此等由證人與犯
    罪嫌疑人或被告1對1、或向證人提示犯罪嫌疑人或被告單一
    照片或口卡片之指證方式，雖未違反現行法律之規定，而不
    能謂其不合法，但因其具有被指證者即為犯罪行為人之強烈
    暗示性，證人常受影響，以致指證錯誤之情形屢屢發生，甚
    至造成無辜者常被誤判有罪，其真實性極有可疑。又現行刑
    事訴訟法既無禁止被害人於公訴程序為證人之規定，自應認
    被害人在公訴程序中具有證人適格（即證人能力），然被害
    人與一般證人不同，其與被告處於絕對相反之立場，其陳述
    之目的，在使被告受刑事訴追處罰，內容未必完全真實，證
    明力自較一般證人之陳述薄弱。故被害人縱立於證人地位而
    以前揭方式為指證及陳述，且其指證、陳述無瑕疵可指，仍
    不得作為有罪判決之唯一依據，應調查其他證據以察其是否
    與事實相符，亦即仍須有補強證據以擔保其指證、陳述之真
    實性，始得採為斷罪之依據（最高法院94年度台上字第478
    號、94年度台上字第6594號、95年度台上字第1676號、96年
    度台上字第1168號判決可資參照）。
參、公訴人認被告甲○○涉有上開強盜犯嫌，無非以(一)被害人乙
    ○○指認明確，(二)證人蘇璧玉、蘇傅玉葉之證詞，(三)中國醫
    藥大學北港附設醫院94年1月25日94院醫事字第012號函文及
    所附被告病歷資料（偵卷第116頁至第121頁），(四)被告臉部
    及手部勘驗相片4張及作案機車指認照片（警卷相片編號
    ，警卷第34頁至第36頁），(五)法務部調查局調科參
    字第09400083750號函文（偵卷第128頁）等為其論據。然被
    告甲○○則堅詞否認有何上開強盜犯行。
肆、經查：
  一、證人即被害人乙○○之指認尚有合理懷疑存在：
    (一)證人即被害人乙○○於原審審理時具結證稱強盜者為被告
      甲○○，且被告強盜時，天色已亮，復證稱：「被告的手
      臂，因他穿短袖，（證人手指右上手臂）這裡有疤，臉上
      有痣有長毛一撮很大撮，穿牛仔褲藍色，前面洗得白白，
      我們那裡派出所叫他去問，他也是穿那件。」觀諸證人乙
      ○○之證詞內容，證人乙○○於原審審理時對於強盜其白
      金項鍊者之主要特徵係描述為：【右上手臂有疤】【臉上
      有痣有長毛一撮很大撮】。
    (二)而被告甲○○之右臉頰確實有黑痣，且黑痣上原先並有長
      毛，右手臂上亦確實有受傷後留下的疤痕，此為被告所不
      爭執，復有被告臉部及手部相片4張在卷可稽（警卷第34
      頁至第35頁所附相片編號），應足以認定被害
      人乙○○於原審時所證稱之特徵係在描述被告甲○○無訛
      。
    (三)證人即被害人乙○○對被告甲○○身上之特徵雖指認明確
      ，惟如下所述，本院對於『強盜被害人者，係被告甲○○
      』此證詞，仍存有合理懷疑存在。
      1.被害人乙○○於被強盜後，於警詢時就強盜者之特徵，
        其歷次說法如下：
        被害人乙○○於93年8月8日18時50分許至雲林縣警察
          局北港分局土厝派出所（下稱土厝派出所）接受訊問
          時，係證稱：「該名男子穿著灰色T恤，有戴半罩安
          全帽，身高約165公分，年約20-30歲、圓臉、中等身
          材、皮膚較黑、騎著深色的重機車，車牌用報紙遮住
          。」等語（見警卷第1頁反面）。
        其後於93年8月11日14時許，經警察將被告甲○○帶
          回土厝派出所予被害人乙○○指認時，被害人對於強
          盜者的特徵並沒有提到【右上手臂有疤】【臉上有痣
          有長毛一撮很大撮】此兩點特徵。（見警卷第3頁至
          第4頁）
        嗣於93年8月11日18時10分許，在雲林縣警察局北港
          分局製作筆錄時，則證稱：「我有看到他的臉正面，
          他毫無畏懼他的臉被我看到，他當時是戴半罩式安全
          帽，我看的臉看的很清楚，本日他被警方請到所時，
          他本日所穿的牛仔褲即是當日搶我時所穿的褲子，上
          衣我無法確定，作案機車即是本日被派出所扣留之該
          部藍色重機車。」等語（見警卷第7頁）。
        迄至93年8月22日15時30分許，即距其於土厝派出所
          當面指認被告甲○○後約11天左右，被害人乙○○始
          提及強盜者之臉部跟身體的特徵為【右臉頰有一顆痣
          長了多根黑色毛】、【右手臂靠近衣袖處有環狀類似
          手臂斷過疤痕】（見警卷第11頁）。
      2.又被害人乙○○指認被告甲○○係強盜其白金項鍊者之
        過程則分述如下：
        被害人乙○○於93年8月11日14時30分許在土厝派出
          所時製作之警詢筆錄係記載：「（警方依妳警訊時所
          描述作案歹徒特徵，於93年8月11日下午14時帶回蘇
          文騫、49年1月30日、Ｚ000000000、住址北港鎮水埔
          里8鄰52號是否該男子，在土厝村大庄路段涉嫌向妳
          搶奪項鍊之歹徒？）答：就是該名男子沒有錯【於土
          厝派出所當面指認無訛】」。（見警卷第3頁至第4頁
          ）
        被害人乙○○於93年8 月11日18時10分許，在雲林縣
          警察局北港分局接受警察詢問的時候，有如下問答：
          問：你是如何向土厝派出所提供搶嫌資料？
          答：我於本（11）日早上9點多時前往土厝派出所向
              值班警員提供93年8月6日上午5時許在水林鄉○
              ○路一處偏僻路段搶我項鍊歹徒身份。
          問：搶你的歹徒是何人？
          答：搶我的歹徒是甲○○，當日我被搶後我就立即想
              到並確認是常在北港鎮○○路582 號一處麵攤吃
              麵男子（吃麵時均帶1名5、6歲小女孩）所為。
          問：你是如何認識該不知名男子？
          答：因為我每天均在9點多時會至該麵攤載餿水（養
              豬用），在該處看過該男子5、6次，偶而有看到
              他帶1名5、6歲小女孩在麵攤吃麵。所以我對他
              印象很深，另外我前往倒餿水時，該名男子均一
              面吃麵不時用眼睛瞄我身上項鍊，因該男子眼神
              怪異，我感到害怕，我有向店內表示我以後不想
              再去倒了。
          問：你是如何知道歹徒身份？
          答：我向麵攤的人查詢，他們告知我他是北港鎮水埔
              里8鄰鄰長。
          問：你是如何進一步知道他的身份？
          答：於是我在8月9日3點多時我騎我的電動機車前往
              找尋，發現甲○○站在他住家牆腳，之後我就回
              家於本（11）日向警方提供線索。
        被害人乙○○於93年8月22日警詢時，對於指認被告
          甲○○的過程則陳述如下：
          問：妳指認甲○○的過程如何？
          答：首先土厝派出所有帶1位北港鎮水埔里同名同姓
              的甲○○讓我指認，我當場就說不是該人，第2
              位帶進來，一眼就認出是搶我歹徒無誤。
        證人乙○○於94年11月16日原審審理時，則證稱：「
          派出所帶很多人來讓我指認，不是只有帶他，派出所
          帶很多個。」「我不認識被告，在那裡吃麵，他帶一
          個女孩子，我項鍊被搶，那天早上我回來，再去那個
          麵攤說我的項鍊被搶，人家才說誰，才帶很多人來讓
          我認。」（見原審卷第52頁反面、第56頁反面）
      3.對於證人即被害人乙○○上開指認，並不足以使本院相
        信被害人的指認無訛：
        若被害人乙○○一開始即看到強盜者有【右上手臂有
          疤】【臉上有痣有長毛一撮很大撮】此2項如此明顯
          之特徵，理應於第1次警訊時就關於歹徒之特徵即會
          提到。因對於被害人乙○○而言，此2項特徵對於是
          何人強盜其白金項鍊，應該是非常明顯、特別，且足
          資辨認之特徵，足使承辦案件的警察有很深刻印象，
          亦便於警察搜尋此犯罪嫌疑人，是警訊時被害人蘇月
          霞理應即提到，然被害人乙○○於第1次之警訊筆錄
          卻未提及【右上手臂有疤】【臉上有痣有長毛一撮很
          大撮】此2項特徵，反倒證稱強盜者為「該名男子穿
          著灰色T恤，有戴半罩安全帽，身高約165公分，年約
          20-30歲、圓臉、中等身材、皮膚較黑、騎著深色的
          重機車，車牌用報紙遮住。」此種一般人之特徵。且
          於被告甲○○已經被帶到土厝派出所讓被害人乙○○
          指認時，被害人乙○○對於強盜者之描述係「我有看
          到他的臉正面，他毫無畏懼他的臉被我看到，他當時
          是戴半罩式安全帽，我看的臉看的很清楚，本日他被
          警方請到所時，他本日所穿的牛仔褲即是當日搶我時
          所穿的褲子，上衣我無法確定，作案機車即是本日被
          派出所扣留之該部藍色重機車。」仍未提到【右上手
          臂有疤】【臉上有痣有長毛一撮很大撮】此2項明顯
          的特徵。直至被害人乙○○指認過被告甲○○後11天
          左右，被害人乙○○才明確的指出強盜者有【右上手
          臂有疤】【臉上有痣有長毛一撮很大撮】此2項特徵
          。因此，關於被害人所指出的被告有上述【右上手臂
          有疤】【臉上有痣有長毛一撮很大撮】2項特徵，究
          竟是被害人在案發時對於強盜者之記憶，亦或是看到
          被告甲○○之後才產生的印象，已非無疑。
        又被害人乙○○指認被告甲○○時，是否單一犯罪嫌
          疑人之指認，被害人之前後陳述並不一致。依被害人
          93年8月11日當日2次之警詢筆錄記載，警察找被告蘇
          文騫來讓被害人指認，是因為被害人已經前往麵攤向
          他人查詢及前往被告住處確認被告長相後，才前往土
          厝派出所報案，並由警察將被告甲○○帶回派出所讓
          被害人乙○○指認。然而，被害人乙○○在原審以證
          人身份作證時，卻證稱「派出所帶很多人來讓我指認
          ，不是只有帶他，派出所帶很多個。」被害人的陳述
          顯然前後不一致。綜合被害人歷次的陳述，本院認為
          被害人於93年8月11日之警詢，因為時間點較接近案
          發當時，且被害人所說的過程亦較合理，應較為可信
          。易言之，被害人於93年8月11日時前往土厝派出所
          報案，是因為被害人在93年8月9日就曾自行前往被告
          住處確認被告長相，所以才會前往土厝派出所報案，
          並告知警察被告甲○○即是搶她白金項鍊者，也因此
          警察才會帶被告甲○○到派出所讓被害人乙○○指認
          。如此單一犯罪嫌疑人讓被害人指認的過程，揆諸前
          開說明，極有可能產生指認錯誤，因此本院即應更慎
          重的藉由被害人陳述以外的證據來判斷被告是否即為
          被害人所指稱之犯罪嫌疑人，尚難僅憑被害人片面瑕
          疵之指述遽認被告為本件之犯罪行為人。
        況被害人乙○○於警詢時提到，會指認被告為強盜者
          ，是「因為我每天均在9點多時會至該麵攤載餿水（
          養豬用），在該處看過該男子5、6次，偶而有看到他
          帶1名5、6歲小女孩在麵攤吃麵。所以我對他印象很
          深，另外我前往倒餿水時，該名男子均一面吃麵不時
          用眼睛瞄我身上項鍊，因該男子眼神怪異，我感到害
          怕，我有向店內表示我以後不想再去倒了。」然麵攤
          的店員許秋香於警詢時，針對有無看過乙○○戴項鍊
          此問題，證述：「她每天來收廚餘均包得連容貌均看
          不到，那能看到她戴項鍊」。（見偵卷第54-1頁、第
          56頁）因此，關於在麵攤用餐的客人是否能看到被害
          人有戴項鍊這件事，被害人所述亦與證人許秋香證詞
          不符，尚難遽採。又被害人乙○○於警詢時說在麵攤
          看過該男子5、6次，惟證人即被害人乙○○於原審時
          卻又證稱只在麵攤看過被告2次（見原審卷第57頁反
          面）。而麵攤的老闆何雲美於偵訊時證稱被害人即蘇
          月霞只有5點20分到5點30分會到麵攤收餿水，此說法
          與麵攤的店員許秋香於警詢時陳述「乙○○每天早上
          5時30分會到店內收廚餘，當時店內只有我及老闆娘
          在店內準備營業菜色等工作，所以也只有我及老闆娘
          看過乙○○來店內收廚餘」「甲○○是早上7時許到
          店內消費，乙○○是每天早上5時30分倒廚餘，我不
          知道乙○○何時在店內看過甲○○」等情節相符。是
          以，關於被害人乙○○有無可能在麵攤看過被告蘇文
          騫以及在麵攤看過被告甲○○的次數，被害人乙○○
          之陳述亦前後不一，復與何雲美及許秋香之證詞相異
          ，益徵被害人乙○○指認被告甲○○係強盜者乙節非
          無疑義。
  二、證人蘇傅玉葉及蘇璧玉之證詞，並未提及被告甲○○曾承
      認其為強盜乙○○之人：
    (一)蘇璧玉於93年11月1日警詢時證稱：於93年8月6日16時許
      ，「葉仔」到我上班之工廠找我幫忙。「葉仔」要我告訴
      乙○○，不要誣陷她先生甲○○搶劫她，我去到姊姊乙○
      ○家，將受託之事告訴我姊姊後，並向我姊姊說，同是村
      裡的人，事情過去就算了。當時我姊姊乙○○回答我說，
      要算了可以，甲○○將白金項鍊還她就不追究。當時我就
      返回土厝派出所向「葉仔」說乙○○要甲○○將白金項鍊
      還給她，事情就算了。但是「葉仔」沒有回答，我也回去
      北港鎮水埔里炸豬油工廠上班了（見偵卷第47頁至第49頁
      ）。嗣蘇璧玉於94年1月11日偵訊時亦證稱：蘇傅玉葉有
      在農曆8月初6到工廠拜託我，叫我去找我姊姊乙○○，說
      事情過了就算了，我有去找我姊姊，我姊姊告訴我說只要
      項鍊還他，事情就算了，然後我就去土厝派出所向蘇傅玉
      葉說，蘇傅玉葉不回答，我就回去上班了。蘇傅玉葉向我
      說璧玉阿拜託你，請你幫幫忙，向你大姊說不要講說甲○
      ○搶東西，事情就算了，所以當天我向老闆請假，蘇傅玉
      葉也有向我老闆說，讓我出去一下，老闆才同意（見偵卷
      第110頁至第111頁）。
    (二)至於蘇傅玉葉於93年11月1日警訊則係證稱：我找蘇璧玉
      去向他姊姊（乙○○）說，我先生甲○○不可能搶劫他姊
      姊，拜託他告訴他姊姊不要誣陷我先生甲○○（偵卷第50
      頁至第52頁）。其後，蘇傅玉葉於94年1月11日偵訊時亦
      證稱：有去找蘇碧玉。跟蘇碧玉講說，我先生不會去搶。
      因為我不認識乙○○，蘇璧玉就住在隔壁，所以透過蘇璧
      玉找乙○○（見偵卷第110頁至第111頁）。
    (三)綜上，證人蘇璧玉跟蘇傅玉葉之證述內容大致相同。即蘇
      傅玉葉確實於本案發生後，曾找過隔鄰蘇璧玉，希望透過
      蘇璧玉向被害人乙○○解釋被告甲○○並未強盜乙○○之
      白金項鍊。然蘇璧玉之證詞，並未提及蘇傅玉葉曾說甲○
      ○承認強盜乙○○白金項鍊此事。蘇璧玉僅證稱蘇傅玉葉
      曾去找她，希望她向乙○○解釋甲○○並沒有強盜白金項
      鍊。是以，蘇璧玉前開證詞，自未能作為認定被告甲○○
      係犯本案強盜犯行者之不利證據。至於蘇傅玉葉身為被告
      甲○○之配偶，於乙○○指述甲○○強盜其白金項鍊時，
      基於夫妻情分，希望能夠透過隔鄰蘇璧玉向乙○○解釋此
      案件可能係誤會所致，此為人情事理之常，亦不能因蘇傅
      玉葉曾透過蘇璧玉向蘇玉霞表達被告甲○○並沒有犯案此
      事，即作為認定被告甲○○曾犯本案之不利證據。
    (四)綜上，蘇璧玉跟蘇傅玉葉上開證述的內容，並不足以證明
      被告甲○○曾承認自己有犯本案之不利證據。
  三、中國醫藥大學北港附設醫院94年1月25日94院醫事字第012
      號函文及所附被告病歷資料及被告甲○○臉部及手部勘驗
      相片4張及作案機車指認照片：
    (一)中國醫藥大學北港附設醫院（俗稱媽祖醫院）94年1月25
      日94院醫事字第012號函文及所附被告病歷資料裡面記載
      ：『病人甲○○在93年7月30日因車禍至本院急診室縫合
      傷口治療。受傷部位：1.右上臂5x3x2cm撕裂傷2.右上臂
      10x4cm擦傷3.右膝4x4cm擦傷。病人沒有住院，93年8月7
      日回門診拆線。受傷部位14天內不要激烈運動，左手無受
      傷。』而媽祖醫院關於被告甲○○之病歷資料所提及者，
      與被害人乙○○在派出所看過被告甲○○後所說的特徵大
      致相符。惟，如前所述，媽祖醫院之病歷資料所提及者雖
      與被害人乙○○所指述大致相同，然被害人乙○○之指認
      既存在指認錯誤之可能，是此項關於被告甲○○之醫院病
      歷，僅能證明被害人乙○○於原審時所證述與被告甲○○
      之受傷情形相同，然被告甲○○是否係強盜被害人乙○○
      者仍無法獲得確認。
    (二)至檢察官所提有關被告甲○○臉部及手部勘驗相片4張及
      作案機車指認照片，此項證據亦如前所述之媽祖醫院病歷
      資料，僅足以用來證明被害人乙○○在土厝派出所看過被
      告甲○○後所說的被告甲○○有上開【右上手臂有疤】【
      臉上有痣有長毛一撮很大撮】2項特徵，然與媽祖醫院之
      病歷資料相同，因為被害人乙○○的指認存在上開指認錯
      誤之可能，無法排除合理的懷疑，因此被告甲○○是否係
      強盜乙○○白金項鍊者，亦無法憑此項證據來認定。
  四、【法務部調查局調科參字第09400083750 號函文】
    (一)法務部調查局該函文提及被告甲○○前往調查局準備測謊
      時，因為被告甲○○提出其服用高血壓之藥物，因此不願
      接受測謊。
    (二)按測謊鑑定，係依一般人在說謊時，會產生遲疑、緊張、
      恐懼、不安等心理波動現象，乃以科學方法，由鑑定人利
      用測謊儀器，將受測者之上開情緒波動反應情形加以紀錄
      ，用以分析判斷受測者之供述是否違反其內心之真意而屬
      虛偽不實。故測謊鑑定，倘鑑定人具備專業之知識技能，
      復基於保障緘默權而事先獲得受測者之同意，所使用之測
      謊儀器及其測試之問題與方法又具專業可靠性時，該測謊
      結果，如就有利之供述，經鑑定人分析判斷有不實之情緒
      波動反應，依補強性法則，雖不得作為有罪判決之唯一證
      據，但非無證據能力，仍得供為裁判之佐證（最高法院94
      年度台上字第3168號判決參照）。是測謊雖然可以用來判
      斷受測者陳述有無不實，但是不可用來當作證明被告犯罪
      的唯一手段。且測謊必須在接受測謊的人身體適合接受的
      情形下來測始有意義，因為測謊是根據接受測謊者之身體
      反應來判斷，若一個身體不適合的人接受測謊，就算所說
      者為實話亦有可能測出來的結果係說謊話，此種情形下之
      測謊即毫無意義的。因此，被告在調查局測謊時既已提出
      服用高血壓之藥物，亦即表示被告之身體可能不適合測謊
      ，因此被告未接受測謊亦難謂其有何閃避。而被告既係因
      身體之緣故而未能接受測謊，此種情形，尚難遽此認定被
      告係因害怕測謊始拒絕，亦不可因之認定被告即為強盜被
      害人乙○○之人。
  五、綜上所述，被害人乙○○之指述既存有瑕疵，且公訴人所
      提之證據，尚不足使本院確信被告有強盜被害人之犯行。
      此外，復查無其他積極證據足認被告確有公訴人所指犯行
      。揆諸前述說明，自不能證明被告犯罪。原審因而為無罪
      判決之諭知，核無不合。檢察官上訴意旨，仍執前詞指摘
      原判決不當，為無理由，應予駁回。
據上論結，應依刑事訴訟法第368條，判決如主文。
本案經檢察官邱克斌到庭執行職務。
中    華    民    國    97    年    2     月    29    日
                  刑事第二庭    審判長法  官  葉居正
                                      法  官  郭千黛
                                      法  官  洪碧雀
以上正本證明與原本無異。
檢察官如不服本判決應於收受本判決後十日內向本院提出上訴書
，其未敘述上訴理由者並得於提起上訴後十日內向本院補提理由
書。
                                      書記官  魏芝雯
中    華    民    國    97    年    3     月    3     日


司法院資訊處製作；財團法人民間司法改革基金會備份。
